臺灣臺北地方法院交通事件裁定　　　 94年度交聲字第240號
異　議　人
即受處分人　　甲○○
上列受處分人因違反道路交通管理處罰條例案件，對於台北市交
通事件裁決所中華民國94年1月4日所為之處分（北市裁三字第裁
22-Z00000000號）聲明異議，本院裁定如左：
    主  文
異議駁回。
    理  由
一、按汽車行駛高速公路，應依速限標誌指示，高速公路交通管
    制規則第5條第1項前段定有明文，又汽車行駛於高速公路，
    而不遵管制之規定者，處汽車駕駛人新台幣（以下同）3000
    元以上6000元以下罰鍰，道路交通管理處罰條例第33條第 1
    項定有明文，而汽車駕駛人駕駛汽車違反道路交通管理處罰
    條例第33條規定者，除應依該條所規定之罰鍰處罰外，並予
    記違規點數1點，道路交通管理處罰條例第63條第1項第1 款
    亦定有明文。
二、原處分意旨略以：本件受處分人即異議人甲○○於民國93年
    10月15日7時10分許，駕駛優利聯合有限公司所有車號DB-75
    89 號自用小客車，在國道三號北向2.3公里處，該處路段速
    限為時速90公里，受處分人竟以時速111 公里之速度超速行
    駛，而為內政部警政署國道公路警察局第九警察隊（以下稱
    國道九隊）員警江欣宙以雷射測速器測得超速，除將受處分
    人攔停外，並以受處分人有違反前揭道路交通管理處罰條例
    第33條第1 項規定之行為掣單舉發，嗣受處分人於舉發通知
    單上所載之應到案日期前向原處分機關提出申訴，經原處分
    機關請舉發單位即國道九隊調查結果，仍認受處分人有前開
    違規行為，原處分機關乃依前揭道路交通管理處罰條例第33
    條第1項、第63條第1項第1款規定於94年1月4 日裁處異議人
    罰鍰3000元並予記違規點數1點。
三、受處分人於聲明異議狀內固不否認有於前開時間駕駛前開車
    號汽車，在前述地點為警攔停之事實，惟辯稱：伊沒有趕時
    間而離開現場，伊於凌晨六時三十分已經前往萬里球場，不
    可能七時十分還在高速公路上，且伊的前方有一部曳引車，
    所以他不可能超速云云。經查：受處分人於前述時地駕駛前
    揭車號汽車超速行駛之違規事實，業據證人即開單告發受處
    分人之員警江欣宙於本院調查時，以具結擔保其供述之真實
    性下證稱：「我們使用雷射槍測速器測到受處分人在九十三
    年十月十五日七時十分在國道三號公路北向二公里三百公尺
    處，測到受處分人之車速為每小時一一一公里，超過該路段
    之限速九十公里。」、「一、我們要他下來時，他說他有約
    朋友要打球所以他趕時間。我們基於便民措施，當時我要求
    看他的行照、駕照，行照、駕照是他本人的沒有錯。二、測
    速到他違規的時間就是七時十分。三、當時有沒有有曳引車
    我沒有印象。平常我們的經驗，如果有曳引車在外側的話，
    我們攔他會很危險。」（94年03月25日訊問筆錄參照）。按
    證人江欣宙乃為原處分機關所認定受處分人有前開違規行為
    之原證人，其到庭在本院法官面前以言詞供述本件訴訟上之
    待證事實－即受處分人有前開違規事實，本院由其上開詳細
    之供述已得有受處分人確有上開違規行為之心證，且於本件
    卷存證據資料內並無任何積極證據足以證明證人江欣宙之上
    開供述係屬虛偽，亦無有足以令人顯信其供述為不可採之品
    性證據或前科證據存在，本院自不得僅以證人為本件開單告
    發受處分人之員警而全盤抹煞其在訴訟上所具有之原證人資
    格；而受處分人對前開證人之供述僅以：「我可以證明警員
    所言不實在。警員來敲我的窗口時，警員的錄音棒已經開始
    在錄音了，所以可以請警員提出當時之錄音棒‧‧‧」、「
    如果是在二點三公里的話，我就可以看到交流道，怎麼可能
    會開這麼快‧‧‧」等語辯駁，惟已為證人以：「當時我們
    沒有錄音。當時是國道上距離交流道大約二點三公里‧‧‧
    」所否認，且受處分人並無法舉出或請本院調查任何其他對
    其有利之證據資料，以使本院對證人所供述受處分人違規之
    事實產生任何合理之懷疑，從而本件異議人既未能提出證據
    以資證明其確無違規行為，僅空言辯稱其並未違規，尚難認
    其辯解為可採，本件事證明確，受處分人之違規行為堪以認
    定。
四、綜上所述，受處分人確有在前揭時地駕駛汽車超速行駛之違
    規行為，從而原處分機關依前揭道路交通管理處罰條例第33
    條第1項、第63條第1項第1款規定裁處受處分人罰鍰3000 元
    並予記違規點數1 點，核無違誤，本件受處分人之異議為無
    理由，自應將其異議駁回。
據上論斷，應依道路交通案件處理辦法第19條，裁定如主文。
中　　　華　　　民　　　國　94　年　　4　　月　29　　日
                        交通法庭法  官  趙子榮
右正本證明與原本無異。
如不服本裁定，應於裁定送達後五日內向本院提出抗告狀。
                                書記官  林鈴芬
中　　華　　民　　國　　94　　年　　5 　　月　　3 　　日
